臺灣基隆地方法院刑事判決　　　　　　　 96年度易字第629號
公　訴　人　臺灣基隆方法院檢察署檢察官
被　　　告　乙○○
　　　　　　　　　　（現於臺灣基隆監獄基隆分監執行中）
上列被告因違反毒品危害防制條例案件，經檢察官提起公訴（96
年度毒偵字第2254、2255號），因被告所犯為死刑、無期徒刑、
最輕本刑為3 年以上有期徒刑或高等法院管轄第一審案件以外之
罪，且於準備程序進行中，被告先就被訴事實為有罪之陳述，經
本院裁定進行簡式審判程序，判決如下：
    主  文
乙○○施用第二級毒品，累犯，處有期徒刑肆月；又施用第二級
毒品，累犯，處有期徒刑肆月。應執行有期徒刑柒月。
    事  實
一、乙○○前因施用毒品案件，經觀察、勒戒後，因認無繼續施
    用毒品之傾向，於民國91年10月18日執行完畢釋放，並經臺
    灣基隆地方法院檢察署檢察官以91年度毒偵字第709 號不起
    訴處分，復因施用第二級毒品案件，經本院分別以93年度易
    字第230 號及93年度易字第378 號判決判處有期徒刑6 月及
    7 月確定，再因竊盜案件，經本院分別以93年度易字第232
    號及93年度基簡字第917 號判決判處有期徒刑8 月及6月 確
    定，經本院就上開93年度易字第230 、232 、378 號及93年
    度基簡字第917 號判決所科之刑，以94年度聲字第909 號定
    應執行有期徒刑2 年，於95年8 月30日假釋出監，假釋期滿
    未經撤銷，未執行之刑以已執行論，於95年10月6 日保護管
    束期滿執行完畢。詎其仍未戒除毒癮惡習，於96年5 月23日
    上午某時，在基隆市○○區○○街之某電動玩具店，以將第
    二級毒品安非他命置放於鋁箔紙上，下以火燒烤吸食所生煙
    霧之方式，施用第二級毒品；復另行起意，於96年6 月4 日
    下午某時，在前開電動玩具店，以相同方式施用第二級毒品
    安非他命。嗣乙○○於96年5 月23日下午4 時50分許，在基
    隆市○○區○○街42巷60號前，因另案為警查獲，並同意警
    方採集尿液，另因其為列管毒品人口，於96年6 月4 日下午
    3 時50分許，經警通知採尿，將採集之尿液均送驗後，始悉
    上情。
二、案經基隆市警察局第三分局報請臺灣基隆地方法院檢察署檢
    察官偵查起訴。
    理  由
壹、程序事項
    被告乙○○所犯者非為死刑、無期徒刑、最輕本刑為3 年以
    上有期徒刑之罪或高等法院管轄第一審案件，其於準備程序
    進行中，先就被訴事實為有罪之陳述，經告知其簡式審判程
    序之旨，並聽取公訴人、被告之意見後，本院依刑事訴訟法
    第273 條之1 第1 項之規定，裁定以簡式審判程序進行本案
    之審理。
貳、實體事項
一、事實認定部分
    上開事實，業據被告於本院審理時坦承不諱，且被告為警查
    獲後，採集之尿液檢體經送臺灣檢驗科技股份有限公司及臺
    灣尖端先進生技醫藥股份有限公司檢驗，均呈安非他命及甲
    基安非他命之陽性檢驗結果，此有臺灣檢驗科技股份有限公
    司96年5 月31日出具之濫用藥物檢驗報告、臺灣尖端先進生
    技醫藥股份有限公司96年6 月15日出具之濫用藥物尿液檢驗
    報告及基隆市警察局第三分局偵辦毒品案件檢體對照表、應
    受尿液採驗人尿液檢體採集送驗紀錄表在卷可稽，是認被告
    之自白與事實相符，本件事證明確，被告犯行應堪認定。
二、論罪科刑部分
（一）被告曾受事實欄所載之觀察、勒戒執行完畢，於91年10月
      18日釋放，有臺灣高等法院被告前案紀錄表在卷可稽，其
      經觀察、勒戒執行完畢釋放後，5 年內再行施用第二級毒
      品，核其所為，均係犯毒品危害防制條例第10條第2 項之
      施用第二級毒品罪。被告持有第二級毒品安非他命以供施
      用，其持有之低度行為應為施用之高度行為所吸收，不另
      論罪。
（二）被告曾受如事實欄所載之徒刑執行完畢，此有臺灣高等法
      院被告前案紀錄表在卷供參，其受徒刑之執行完畢，再為
      本件2 次施用毒品之犯行，均係於5 年以內故意再犯本件
      有期徒刑以上之罪，為累犯，均應依刑法第47條第1 項之
      規定加重其刑。
（三）又按刑法於94年2 月2 日修正公布，自95年7 月1 日起施
      行，修正後之刑法刪除連續犯之規定，將本應各自獨立評
      價之數罪，回歸應賦予複數法律效果之原貌，故刑法修正
      施行後多次施用毒品之犯行，應採一罪一罰，始符立法本
      旨（最高法院96年度第9 次刑事庭會議決議可資參照）。
      被告係於刑法修正施行後為本件多次施用第二級毒品之犯
      行，因施用時間非屬相同，參酌首揭所述，自應予以分論
      併罰。
（四）爰審酌被告前經觀察、勒戒及刑罰矯治後，均未戒除毒癮
      ，並多次再行施用毒品，顯見缺乏戒斷決心，然被告所為
      僅屬戕害自身之行為，未侵害其他法益，且於本院審理時
      坦認犯行，犯後態度尚屬良好等一切情狀，分別量處如主
      文所示之刑，並依法定其應執行之刑。另按犯罪在96年4
      月24日以前者，除中華民國96年罪犯減刑條例另有規定外
      ，依下列規定減刑：一、死刑減為無期徒刑；二、無期徒
      刑減為有期徒刑20年；三、有期徒刑、拘役或罰金，減其
      刑期或金額2 分之1 ，96年7 月16日施行之中華民國96
      年罪犯減刑條例第2 條第1 項定有明文，本件被告施用毒
      品之犯罪時間，均係在96年4 月24日之後，自無從適用前
      揭條例減刑，附此敘明。
據上論斷，應依刑事訴訟法第273 條之1 第1 項、第299 條第1
項前段，毒品危害防制條例第10條第2 項、第23條第2 項，刑法
第11條前段、第47條第1 項、第51條第5 款，判決如主文。
本案經檢察官甲○○到庭執行職務。
中　　華　　民　　國　　96　　年　　10　　月　　31　　日
                  刑事第二庭法    官  邰婉玲
以上正本證明與原本無異。
如不服本判決應於收受本判決後10日內向本院提出上訴書狀，其
未敘述上訴理由者，並得於提起上訴後10日內向本院補提理由書
狀（均須按他造當事人之人數附繕本）「切勿逕送上級法院」。
中　　華　　民　　國　　96　　年　　11　　月　　5 　　日
                            書 記 官  彭筠凱
附錄所犯法條：
毒品危害防制條例第10條第2 項
施用第二級毒品者，處3 年以下有期徒刑。
